ACORDAO-COMPLETO-2381327

ACÓRDÃO DE RELAÇÃO

ACÓRDÃO DE RELAÇÃO 10784/2019 ATA 38/2019 - SEGUNDA CÂMARA

Acórdão 10784/2019-TCU-Segunda Câmara
Os Ministros do Tribunal de Contas da União, quanto ao processo a seguir relacionado, ACORDAM, por unanimidade, com fundamento nos arts. 71, inciso III, da Constituição Federal de 1998, 1º, inciso V, e 39, inciso I, da Lei nº 8.443, de 16 de julho de 1992, 143, inciso II, 259, inciso I, e 260, § 5º, do Regimento Interno do TCU e 7º da Resolução nº 206, de 24 de outubro de 2007, em considerar prejudicada, por perda de objeto, a apreciação dos atos de admissão de pessoal dos interessados abaixo qualificados, de acordo com os pareceres emitidos nos autos:
1. Processo TC-Processo 034.858/2019-9 (ATOS DE ADMISSÃO) 
	1.1. Interessados: Ataide Ribeiro da Silva (XXX.234.408-XX) ; Carlos Reginaldo Andrade Lima (XXX.239.443-XX) ; Cicero Pedro da Silva (XXX.434.628-XX) ; Claudio Martins Ferreira (XXX.202.278-XX) ; Edna Nunes Duarte (XXX.856.308-XX) ; Eva Sandra Gregorio Moreira Correia (XXX.294.848-XX) ; Inacio Kezio de Araujo (XXX.704.378-XX) ; Irene Riyoko Uehara (XXX.299.068-XX) ; Luiz Silverio do Nascimento (XXX.590.988-XX) ; Marcela Salzano Masini (XXX.606.038-XX) ; Maria Aparecida dos Santos (XXX.466.758-XX) ; Maria da Cruz Vieira da Silva Moura (XXX.465.813-XX) ; Marluci Auxiliadora Rodrigues (XXX.725.368-XX) ; Paulo Renato Pinheiro (XXX.701.237-XX) ; Roberto Barbosa Rodrigues (XXX.879.018-XX) ; Tamara Romero Queiroz Amorim (XXX.840.678-XX) ; Telma Manzi (XXX.608.728-XX) ; Vicente Carlos Pereira de Barros (XXX.350.978-XX) ; Viviane Gomes da Fonte (XXX.241.548-XX) ; Zilma Gomes Beserra Alencar (XXX.281.548-XX) .
	1.2. Órgão/Entidade: Empresa Brasileira de Correios e Telégrafos.
	1.3. Relator: Ministro Augusto Nardes.
	1.4. Representante do Ministério Público: Procurador Sergio Ricardo Costa Caribé.
	1.5. Unidade Técnica: Secretaria de Fiscalização de Pessoal (SEFIP) .
	1.6. Representação legal: não há.
	1.7. Determinações/Recomendações/Orientações: não há.

Segunda Câmara

Ataide Ribeiro da Silva (XXX.234.408-XX); Carlos Reginaldo Andrade Lima (XXX.239.443-XX); Cicero Pedro da Silva (XXX.434.628-XX); Claudio Martins Ferreira (XXX.202.278-XX); Edna Nunes Duarte (XXX.856.308-XX); Eva Sandra Gregorio Moreira Correia (XXX.294.848-XX); Inacio Kezio de Araujo (XXX.704.378-XX); Irene Riyoko Uehara (XXX.299.068-XX); Luiz Silverio do Nascimento (XXX.590.988-XX); Marcela Salzano Masini (XXX.606.038-XX); Maria Aparecida dos Santos (XXX.466.758-XX); Maria da Cruz Vieira da Silva Moura (XXX.465.813-XX); Marluci Auxiliadora Rodrigues (XXX.725.368-XX); Paulo Renato Pinheiro (XXX.701.237-XX); Roberto Barbosa Rodrigues (XXX.879.018-XX); Tamara Romero Queiroz Amorim (XXX.840.678-XX); Telma Manzi (XXX.608.728-XX); Vicente Carlos Pereira de Barros (XXX.350.978-XX); Viviane Gomes da Fonte (XXX.241.548-XX); Zilma Gomes Beserra Alencar (XXX.281.548-XX).

AUGUSTO NARDES

não há.

Procurador Sergio Ricardo Costa Caribé.

ATOS DE ADMISSÃO (ADS)

Secretaria de Fiscalização de Pessoal (SEFIP).